ja: イヤー方向: 両耳対応; 左耳; 右耳; その他
hu: Fülorientáció: Mindkét fülre; Bal fülre; Jobb fülre; Egyéb
bg-BG: Ориентация на ухото: За двете уши; Ляво ухо; Дясно ухо; Други
fi: Korvan suuntaus: Molempikätinen; Vasen korva; Oikea korva; Muu
th: ทิศทางหู: ใช้ได้ทั้งสองข้าง; หูซ้าย; หูขวา; อื่นๆ
de: Ohr-Ausrichtung: Beidhändig; Linkes Ohr; Rechtes Ohr; Sonstiges
nl: Oor oriëntatie: Ambidexter; Linkeroor; Rechteroor; Andere
tr: Kulak yönlendirmesi: Her iki kulak için; Sol kulak; Sağ kulak; Diğer
pl: Orientacja słuchawki: Obuuszny; Lewe ucho; Prawe ucho; Inne
nb: Øreorientering: Begge ører; Venstre øre; Høyre øre; Annet
pt-BR: Orientação auricular: Ambidestro; Ouvido esquerdo; Ouvido direito; Outro
zh-TW: 耳朵方向: 雙耳通用; 左耳; 右耳; 其他
hr-HR: Orijentacija uha: Za oba uha; Lijevo uho; Desno uho; Ostalo
ru: Ориентация для уха: Универсальная; Левое ухо; Правое ухо; Другой
sk-SK: Orientácia ucha: Obojstranný; Ľavé ucho; Pravé ucho; Iné
cs: Orientace na ucho: Oboustranné; Levé ucho; Pravé ucho; Jiné
es: Orientación del auricular: Ambidiestro; Oído izquierdo; Oído derecho; Otros
da: Øreorientering: Ambidexter; Venstre øre; Højre øre; Andet
en: Ear orientation: Ambidextrous; Left ear; Right ear; Other
vi: Hướng tai: Dùng được hai bên; Tai trái; Tai phải; Khác
ro-RO: Orientare ureche: Ambidextru; Ureche stângă; Ureche dreaptă; Altele
pt-PT: Orientação auricular: Ambidestro; Ouvido esquerdo; Ouvido direito; Outro
fr: Orientation de l’oreille: Ambidextre; Oreille gauche; Oreille droite; Autre
sv: Öronorientering: Ambidexter; Vänster öra; Höger öra; Övrigt
lt-LT: Ausies orientacija: Abiejų ausų; Kairės ausies; Dešinės ausies; Kita
el: Προσανατολισμός αυτιού: Αμφιδέξιο; Αριστερό αυτί; Δεξί αυτί; Άλλο
it: Orientamento dell'orecchio: Ambidestro; Orecchio sinistro; Orecchio destro; Altro
sl-SI: Orientacija ušesa: Obojestranska; Levo uho; Desno uho; Drugo
ko: 이어 방향: 양이 겸용; 왼쪽 귀; 오른쪽 귀; 기타
zh-CN: 入耳方向: 左右通用; 左耳; 右耳; 其他